【裁判字號】    95,易,619
【裁判日期】    950504
【裁判案由】    竊盜等
【裁判全文】
臺灣高雄地方法院刑事判決               95年度易字第619號
公  訴  人  臺灣高雄地方法院檢察署檢察官
被      告  甲○○
上列被告因竊盜等案件，經檢察官提起公訴（95年度偵字第5862
號），被告於準備程序中就被訴犯罪事實為有罪之陳述，經合議
庭裁定由受命法官依簡式審判程序獨任審理，並判決如下：
    主  文
甲○○連續犯攜帶兇器竊盜罪，累犯，處有期徒刑壹年捌月。扣
案螺絲起子貳支，均沒收。
    事  實
一、甲○○前於民國93年間因毒品危害防制條例案件，經本院以
    93 年 度易字第169 號判處有期徒刑4 月確定，於95年1 月
    13日執行完畢。仍不知悔改，復基於意圖為自己不法所有之
    竊盜概括犯意及毀損之概括犯意，多在附表所列之時、地，
    先以在路邊任意撿拾之石塊砸破車窗玻璃，致令不堪使用，
    進入車內後，再持其所有攜帶在身、客觀上足供兇器使用之
    螺絲起子2 支拆卸車內音響等物而竊取之，另於附表編號2
    所載時、地，趁車主未鎖車門，徒手開啟車門，入內竊取統
    一發票，嗣於95年2 月14日凌晨3 時30分許，在高雄市三民
    區○○○路與林森一路口為警查獲，並經其同意在其所騎乘
    車牌號碼XX5-622 號重型機車置物箱內，扣得竊得之美製手
    電筒1 支、統一發票16張、汽車音響遙控器1 個、CD音樂盒
    1 盒（內有CD20片）；又於95年2 月19日上午5 時許，甲○○騎乘車牌號碼XX5-622 號重型機車前往高雄縣大寮鄉○○
    村○○路142 號旁，竊取如附表編號3 所示之物時，為警當
    場查獲，並扣得被告所有供犯罪用之螺絲起子2 支，再經其
    同意後前往搜索其位於高雄縣大寮鄉○○村○○路106 號之
    住處，而查獲贓物多起（部分已發還被害人）。
二、案經乙○○、孫騰豹、庚○○、己○○、丁○○、子○○、
    楊信玨、丑○○、癸○○、辛○○訴由高雄縣政府警察局林
    園分局報請臺灣高雄地方法院檢察署檢察官偵查起訴。
    理  由
一、本件被告所犯為死刑、無期徒刑、最輕本刑為3 年以上有期
    徒刑以外之罪，其於準備程序進行中，就被訴事實為有罪之
    陳述，經告知簡式審判程序之旨，並聽取當事人之意見後，
    本院合議庭裁定由受命法官獨任進行簡式審判程序，合先敘
    明。
二、訊據被告甲○○於偵查中、審理中對右揭犯罪事實坦承不諱
    ，核與告訴人乙○○、孫騰豹、庚○○、己○○、丁○○、
    子○○、楊信玨、丑○○、癸○○、辛○○於警詢中指訴失
    竊情節相符，並有贓證物認領保管單、現場指認或贓證物照
    片數幀在卷可證，此外，並有被告所有供行竊汽車音響所用
    之螺絲起子2 支扣案足憑，可認被告自白屬實，堪以採信。
    本件事證明確，被告犯行洵堪認定，應予依法論科。
三、論罪科刑：
（一）被告附表編號2 事實所為，係犯刑法第320 條第1 項之普
      通竊盜罪。
（二）按刑法第321 條第1 項第3 款之攜帶兇器竊盜罪，係以行
      為人攜帶「兇器」竊盜為其加重條件，此所謂「兇器」，
      其種類並無限制，凡客觀上足對人之生命、身體、安全構
      成威脅，具有危險性之兇器均屬之，且祇須行竊時攜帶此
      種具有危險性之兇器為已足，並不以攜帶之初有行兇之意
      圖為必要（最高法院79年台上字第5253號判例意旨參照）
      。查扣案被告所有持以作案之螺絲起子2 支，一端尖銳，
      為金屬材質，有警卷所附照片可佐，且足供拆卸音響機身
      ，若持以行兇，依一般社會觀念，均足以對人之生命、身
      體安全構成威脅，揆諸前揭判例意旨，自堪認為兇器，故
      核被告同表其餘事實所為，均係犯刑法第321 條第3 款之
      攜帶兇器竊盜罪、同法第354條毀損罪。
（三）再者，石塊乃自然界之物質，尚難謂為通常之「器械」，
      從而，被告任意撿拾石塊，持以砸毀他人車窗入內竊盜部
      分，尚難論以攜帶兇器竊盜罪（最高法院92年度台非字第
      38 號 判決理由參照）。
（四）被告先後數次竊盜、毀損犯行，均時間緊接，手段相似，
      觸犯構成要件相同之罪名，顯係基於概括犯意為之，應依
      刑法第56條規定，竊盜部分，論以情節較重之連續攜帶兇
      器竊盜一罪，另論以連續毀損一罪，並均加重其刑。又所
      犯上開二罪間，有方法、結果牽連關係，依刑法第55條規
      定，從一重論以連續攜帶兇器竊盜罪。
（五）又被告前於93年間因毒品危害防制條例案件，經本院以93
      年度易字第169 號判處有期徒刑4 月確定，於95年1 月13
      日執行完畢乙情，有台灣高等法院被告前案紀錄表1 份附
      卷可佐，其於有期徒刑執行完畢後，5 年內再犯本件有期
      徒刑以上之罪，為累犯，應依刑法第47條規定，遞加重其
      刑。
（六）爰審酌被告年輕力壯，竟不思以正途謀生，持螺絲起子等
      器物，以毀損車窗玻璃入內竊取汽車音響主機、CD換片箱
      等物，侵害車主財產權益，亦敗壞社會治安甚鉅，且行竊
      次數非少，所竊得財產價額總值非低，行為洵值非難，惟
      念其犯後於偵查、審理中尚能坦承犯行等一切情狀，量處
      如主文所示之刑。
四、沒收：扣案之螺絲起子2 支，均係被告所有，供犯罪所用之
    物，業據被告供述在卷（本院卷第49頁），依刑法第38條第
    1 項第2 款規定，宣告沒收。至其餘扣案虎頭鉗、美工刀、
    手電筒等物品，被告固稱係其所有，惟稱係供修理機車之用
    ，尚乏證據證明係供本件犯罪所用之物，即無從併予宣告沒
    收。
據上論斷，應依刑事訴訟法第273 條之1 第1 項、第299 條第1
項前段，刑法第56條、第321 條第1 項第3 款、第354 條、第55
條、第47條、第38條第1 項第2 款，罰金罰鍰提高標準條例第1
條前段，判決如主文。
本案經檢察官丙○○到庭執行職務。
中    華    民    國    95    年    5     月    4     日
                  刑事第十四庭  法  官  林瑋桓
以上正本證明與原本無異。
如不服本判決，應於判決送達後10日內，向本院提出上訴狀。
中    華    民    國    95    年    5     月    4     日
                                書記官  謝群育
附錄本判決論罪科刑依據之法條：
刑法第321條第1項第3款：
  犯竊盜罪而有左列情形之一者，處6 月以上、5 年以下有期徒
刑：
三、攜帶兇器而犯之者。
刑法第354條：
毀棄、損壞前二條以外之他人之物或致令不堪用，足以生損害於
公眾或他人者，處2 年以下有期徒刑、拘役或500 元以下罰金。
附表：
 ┌──┬────┬─────┬────────┬────┬────────┐
 │編號│犯罪時間│犯罪地點  │犯罪手法        │被害人  │竊得物品（價值：│
 │    │        │          │                │（遭竊車│新台幣）        │
 │    │        │          │                │號）    │                │
 ├──┼────┼─────┼────────┼────┼────────┤
 │ 1  │95年2月 │高雄市三民│攜帶客觀上足對人│乙○○（│（SONY牌）    │
 │    │5日凌晨 │區○○街與│之生命、身體、安│車號：R3│  CD音響1組     │
 │    │某時    │復興路口  │全構成威脅螺絲起│-16223號│（約值4萬5千元）│
 │    │        │          │子2 支，以路邊拾│自用小客│美製手電筒1支 │
 │    │        │          │得石頭擊破自用小│車）    │（約值5 千5 百元│
 │    │        │          │客車右前座車窗玻│        │，已領回，贓物認│
 │    │        │          │璃後，再進入車內│        │ 領保管單，警 │
 │    │        │          │以上開兇器拆卸行│        │ 卷第23頁）     │
 │    │        │          │竊財物          │        │CD音樂盒2 盒  │
 │    │        │          │                │        │（共約70片）    │
 │    │        │          │                │        │衛星導航接收器│
 │    │        │          │                │        │（上開車內裝備、│
 │    │        │          │                │        │  及汽車玻璃，  │
 │    │        │          │                │        │  共約值8萬元） │
 ├──┼────┼─────┼────────┼────┼────────┤
 │ 2  │95年1 月│不詳處所  │見車門未上鎖，進│戊○○（│三聯式統一發票  │
 │    │20日至同│          │入車內，徒手竊取│車號：YU│16張（已領回，  │
 │    │年2 月間│          │車內物品。      │-54448號│ 贓物認領保管單 │
 │    │某日、時│          │                │自用小客│，警卷第23頁）│
 │    │        │          │                │車）    │                │
 ├──┼────┼─────┼────────┼────┼────────┤
 │ 3  │95年2月 │高雄縣大寮│攜帶客觀上足為凶│庚○○（│（JVC牌KD-S595）│
 │    │19日上午│鄉中庄村工│器之螺絲起子4 支│車號：YK│  音響面板      │
 │    │5時許   │商路142 號│、剪刀1 支，以路│-6585 號│（已領回，贓物認│
 │    │        │前        │邊拾得石頭擊破自│自用小客│  領保管單，警│
 │    │        │          │用小客車右前駕駛│車）    │  卷第40頁）    │
 │    │        │          │座旁車窗後，再進│        │                │
 │    │        │          │入車內，以上開凶│        │                │
 │    │        │          │器竊取車內物品。│        │                │
 ├──┼────┼─────┼────────┼────┼────────┤
 │ 4  │95年2月 │高雄縣大寮│同上1           │宋慧珠所│ALPINE牌、型號  │
 │    │19日凌晨│鄉中庄村工│                │有、翁振│CDE-9843號汽車音│
 │    │某時    │商路146 巷│                │生使用（│響1 台（約值5 千│
 │    │        │27號前    │                │車號：UX│元，已領回，贓物│
 │    │        │          │                │-2592號 │認領保管單，警│
 │    │        │          │                │自用小客│卷第41頁）      │
 │    │        │          │                │車）    │                │
 ├──┼────┼─────┼────────┼────┼────────┤
 │ 5  │95年2月 │高雄縣大寮│同上1           │孫晴盈所│汽車音響1組   │
 │    │18日晚上│鄉中庄村四│                │有、韋志│（價值7萬元）   │
 │    │某時    │維路旁（日│                │偉使用（│測速器1組     │
 │    │        │日超商對面│                │車號：39│（價值6千元）   │
 │    │        │）        │                │16-MH 號│                │
 │    │        │          │                │自用小客│                │
 │    │        │          │                │車）    │                │
 ├──┼────┼─────┼────────┼────┼────────┤
 │ 6  │95年1月 │高雄縣大寮│同上1           │子○○（│（SONY牌        │
 │    │29日上午│鄉中庄村四│                │車號：WQ│  型號CDX-626） │
 │    │11時前某│維路旁（日│                │-2117 號│  汽車音響1組   │
 │    │時許    │日超商對面│                │自用小客│（約值2 萬元，已│
 │    │        │）        │                │車）    │  領回，警局領據│
 │    │        │          │                │        │，警卷第42頁）│
 ├──┼────┼─────┼────────┼────┼────────┤
 │ 7  │95年2月 │高雄縣大寮│同上1           │壬○○（│汽車音響1組   │
 │    │8日下午 │鄉後庄村成│                │車號：CF│（約值9千元）   │
 │    │2時許   │功市場旁  │                │-8709 號│CD40片（約值1 │
 │    │        │          │                │自用小客│  千元，已領回，│
 │    │        │          │                │車）    │警局領據，警卷│
 │    │        │          │                │        │第44頁）        │
 ├──┼────┼─────┼────────┼────┼────────┤
 │ 8  │95年1月 │高雄縣大寮│同上1           │謝素珠所│國際牌CA-MP60E│
 │    │31日上午│鄉中庄村四│                │有、謝昌│  X型號汽車音響 │
 │    │10時許  │維路旁    │                │霖使用（│（約值1 萬5 千元│
 │    │        │          │                │車號：TI│，已領回，警局領│
 │    │        │          │                │-9495 號│  據，警卷第  │
 │    │        │          │                │自用小客│  43頁）        │
 │    │        │          │                │車）    │喇叭1組       │
 │    │        │          │                │        │（約值6千元）   │
 ├──┼────┼─────┼────────┼────┼────────┤
 │ 9  │95年1月 │高雄縣大寮│同上1           │黃詩容所│汽車音響1組   │
 │    │22日上午│鄉中庄村立│                │有、廖家│（約值1萬2千元）│
 │    │10時許  │德路11號前│                │興使用（│CD72片約值7千2│
 │    │        │          │                │車號：3R│百元，已領回，參│
 │    │        │          │                │-6226 號│警局領據，警卷│
 │    │        │          │                │自用小客│第45頁）        │
 │    │        │          │                │車）    │車載機1台     │
 │    │        │          │                │        │（約值1萬5千元）│
 │    │        │          │                │        │中央控制飾版  │
 │    │        │          │                │        │（約值9千元）   │
 ├──┼────┼─────┼────────┼────┼────────┤
 │ 10 │95年2月 │高雄縣大寮│同上1           │劉其昌所│汽車音響1組   │
 │    │7日上午 │鄉後庄村民│                │有辛○○│（約值4千元）   │
 │    │10時許  │智街17號前│                │使用（車│粉紅色袋子1個 │
 │    │        │          │                │號：ZD-9│（內有CD37片）  │
 │    │        │          │                │190 號自│（CD約值3千7百元│
 │    │        │          │                │用小客車│，已領回32片，  │
 │    │        │          │                │）      │  警局領據，警│
 │    │        │          │                │        │  卷第46頁）    │
 └──┴────┴─────┴────────┴────┴────────┘


司法院資訊處製作；財團法人民間司法改革基金會備份。
